# 权益法下被投资单位处置可供出售金融资产对应的其他综合收益问题

提问人：chenyiwei 时间：2018-01-24 19:39:10
这种重分类不影响权益总额，应编制两笔分录： 1 、借：长期股权投资（损益调整），贷：长期股权投资（其他权益变动）； 2 、借：其他综合收益，贷：投资收益。

回答人：chenyiwei
这种重分类不影响权益总额，应编制两笔分录： 1 、借：长期股权投资（损益调整），贷：长期股权投资（其他权益变动）； 2 、借：其他综合收益，贷：投资收益。

提问人：freshman3 时间：2018-01-25 14:21:25
第二步这里的其他综合收益应该是利润表中的项目，不知道理解的是否正确。

回答人：chenyiwei
作为利润表中的“前期其他综合收益本期转入损益的金额”。